臺灣臺中地方法院民事判決
110年度金字第34號
原      告  蔡正元
被      告  張靜枝
訴訟代理人  李佳珣  律師
上列當事人間損害賠償事件，本院於民國110年9月9日言詞辯論
終結，判決如下：
    主      文
被告應給付原告新臺幣40萬元，及自民國109年11月27日起至清
償日止，按年息1%計算之利息。
原告其餘之訴及假執行之聲請均駁回。 
本判決原告勝訴部分得假執行。但被告如以新臺幣40萬元為原告
預供擔保後，得免為假執行。
    事實及理由
一、原告主張：被告於民國109年4月20日應自稱「KK」成年男子
    之邀，參與實施詐欺行為，詐騙原告新臺幣(下同)400萬元
    ，業經臺灣臺中地方檢察署檢察官以109年度偵字第15431號
    提起公訴，爰請求被告應賠償原告財產損失40萬元、精神慰
    撫金12萬元，合計52萬元，及自起訴狀繕本送達翌日起至清
    償日止，按年息1%計算之利息，並陳明願供擔保，請准宣告
    假執行。
二、被告則以：被告於109年4月間失業且配偶住院，在網路上搜
    尋貸款資訊，於109年4月20日加入綽號「KK」不詳人士LINE
    好友，「KK」建議被告可以協助領錢方式賺取外快，被告乃
    依「KK」指示，於109年4月23日前往銀行各領取130萬元、1
    60萬元、90萬元，合計380萬元交付「KK」，因此獲得19000
    元報酬，被告並無詐騙原告之故意。而原告係因財產權受侵
    害，自不得請求被告賠償非財產權之損害等語置辯，請求駁
    回原告之訴，並陳明如受不利判決，願供擔保，請准宣告免
    為假執行。
三、數人共同不法侵害他人之權利者，連帶負損害賠償責任。不
    能知其中孰為加害人者亦同。造意人及幫助人，視為共同行
    為人。民法第185條定有明文。民事共同侵權行為，只須各
    行為人之行為合併主要侵權行為後，同為損害發生之原因，
    且各行為與損害結果間有相當因果關係為已足，與刑事之共
    犯關係不同，即民事共同侵權行為人間是否有共同謀意，並
    非所問(最高法院104年度台上字第1994號民事裁判要旨)。
    經查，被告所犯本件共同洗錢罪，業經本院於110年4月13日
    以109年度金訴字第439號刑事判決(下稱系爭刑事判決)判處
    被告有期徒刑1年2月，併科罰金2萬元，罰金如易服勞役，
    以1000元折算1日，經本院依職權調閱系爭刑事判決電子卷
    證查對無訛。被告雖以無詐騙原告之故意置辯。惟被告自陳
    有依「KK」之人指示，將原告匯款380萬元交付「KK」，因
    此獲得19000元報酬，是被告上開行為同為原告損害發生之
    原因，依上開說明，仍應負共同侵權行為損害賠償責任。從
    而，原告請求被告賠償其匯款損失40萬元，即屬有據。
四、不法侵害他人身體、健康或不法侵害其他人格法益而情節重
    大者，被害人雖非財產上之損害，亦得請求賠償相當之金額
    ，民法第195條第1項固有明文，惟須被害人之身體、健康或
    其他人格法益受侵害時，始可向加害人請求精神上之慰撫金
    。本件原告係受「KK」所屬詐騙集團而匯款，使其發生400
    萬元之財產上損害，原告雖以被詐騙金額巨大，導致精神蒙
    受巨大折磨，請求被告賠償精神損害賠償12萬元，惟未提出
    其人格權受有損害之具體證明(如診斷證明書等)，依上開說
    明，其請求被告賠償非財產上之損害12萬元，即無理由。
五、綜上所述，原告依侵權行為損害賠償之法律關係，請求被告
    給付40萬元，及自起訴狀繕本送達被告翌日即109年11月27
    日起至清償日止，按年息1%計算之法定遲延利息之範圍內，
    為有理由，應予准許。逾此範圍之請求，則無理由，其假執
    行之聲請亦失所依據，應併予駁回。
六、上開原告勝訴部分，因所命被告給付之金額未逾50萬元，依
    民事訴訟法第389條第1項第5款之規定，自應依職權宣告假
    執行。原告雖陳明願擔保聲請宣告假執行，然此僅係促請本
    院注意而已，毋庸就其聲請為准駁之裁定。被告陳明願供擔
    保聲請免為假執行之宣告，經核與規定相符，爰酌定相當擔
    保金額准許之。
七、本件因係由刑事庭移送前來之刑事附帶民事訴訟，依刑事訴
    訟法第505條第2項之規定，免納裁判費用，因本件無訴訟費
    用之支出，爰不就訴訟費用之負擔為裁判之諭知，末此敘明
    。
中　　華　　民　　國　　110 　年　　10　　月　　7 　　日
                  民事第三庭  法  官  劉正中
正本係照原本作成。
如對本判決上訴，須於判決正本送達後20日內向本院提出上訴狀
(須附繕本)。如委任律師提起上訴者，應一併繳納上訴審裁判費
。
中　　華　　民　　國　　110 　年　　10　　月　　7 　　日
                              書記官  吳克雯